【裁判字號】    89,易,2504
【裁判日期】    890829
【裁判案由】    竊盜
【裁判全文】
台灣台中地方法院刑事判決                        八十九年度易字第二五四號
    公  訴  人  台灣台中地方法院檢察署檢察官
    被      告  乙○○
    被      告  丙○○
右列被告等因竊盜等案件，經檢察官提起公訴（八十九年度偵字第一二二九三號），
本院判決如左：
    主  文
乙○○竊盜，處有期徒刑陸月，扣案鑰匙壹支沒收。
丙○○收受贓物，處有期徒刑參月，如易科罰金，以參佰元折算壹日。
    事  實
一、乙○○曾於民國八十八年間因犯竊盜罪，經本院判處有期徒刑三月，緩刑二年確
    定，甫於緩刑中。猶不知悔改，復意圖為自己不法之所有，於八十九年七月二十
    日上午八時許，在台中縣石岡鄉○○村○○路萬墩巷五之一號前，以自備之鑰匙
    一支，竊取甲○○所有車牌號碼ＶＲＡ─五九五號輕機車一部，得手後供己騎用
    。嗣於同年月二十三日下午四時許，乙○○騎乘該機車到石岡鄉金星村金川巷五
    號去找丙○○，並告知丙○○機車之來源，同日晚上九時三十分許，乙○○邀丙
    ○○到豐原市找朋友，先由乙○○騎機車載丙○○，騎至豐原市○○路時，乙○
    ○欲抽香煙，乃換手改由丙○○騎乘，丙○○明知該機車係贓車，仍予收受騎用
    。嗣於同日晚上十時三十分許，在豐原市○○路二一三號前，為警查獲，並扣得
    乙○○所有上開鑰匙一支。
二、案經台中縣警察局豐原分局報告臺灣臺中地方法院檢察署檢察官偵查起訴。
    理  由
一、訊據被告乙○○對於右揭犯罪事實坦承不諱；被告丙○○除否認知贓之事實外，
    餘均供承不諱，辯稱：伊直至為警查獲時，才知上開機車是贓車云云。惟查，（
    一）被告乙○○之自白核與被害人甲○○指述情節相符，並有贓物領據一紙及扣
    案鑰匙一支可資佐證，堪信為實。（二）被告蔡明偉於收受上開機車騎用之前，
    即已知悉該機車為被告乙○○竊得之贓車乙節，業經被告蔡明偉於警訊及偵查中
    坦承不諱，核與被告乙○○於偵審中供述情節相符，其嗣於審理中翻異前供，要
    係事後圖卸刑責之詞，尚難採信。綜上所述，被告二人犯行均堪認定。
二、核被告乙○○所為，係犯刑法第三百二十條第一項之竊盜罪。被告丙○○所為，
    核犯刑法第三百四十九條第一項之收受贓物罪。爰分別審酌被告二人犯罪之動機
    、目的、手段、所生危害及犯罪後之態度等一切情狀，量處如主文所示之刑，並
    就被告丙○○部分諭知易科罰金之折算標準。又扣案鑰匙一支，係被告乙○○所
    有供犯罪用之物，應予宣告沒收。
據上論斷，應依刑事訴訟法第二百九十九條第一項前段，刑法第三百二十條第一項、
第三百四十九條第一項、第四十一條、第三十八條第一項第二款，罰金罰鍰提高標準
條例第一條前段、第二條，判決如主文。
中    華    民    國    八十九    年      八        月      二十九      日
                                        法  官  江  奇  峰
右正本證明與原本無異。
如不服本判決，應於送達後十日內向本院提出上訴狀(須附繕本)，上訴於台灣高等
法院台中分院。
                                        書記官
中    華    民    國    八十九    年      八        月      二十九      日
附錄論罪科刑法條
附錄論罪科刑法條
刑法第三百二十條第一項：意圖為自己或第三人不法之所有，而竊取他人之動產者，
為竊盜罪，處五年以下有期徒刑、拘役或五百元以下罰金。
附錄論罪科刑法條
第三百四十九條第一項：收受贓物者，處三年以下有期徒刑、拘役或五百元以下罰金
。


司法院資訊處製作；財團法人民間司法改革基金會備份。
